臺北高等行政法院裁定
110年度訴字第1145號
原      告  陳建全                                    
被      告  臺北市士林地政事務所


代  表  人  楊明玉（主任）住同上
訴訟代理人  陳平軒(課長)        
參  加  人  陳姿年
            陳姿文
上列當事人間繼承登記事件，應命參加人獨立參加訴訟，本院裁
定如下：
　　主  文
陳姿年、陳姿文應獨立參加本件訴訟。
　　理  由
一、按行政法院認為撤銷訴訟之結果，第三人之權利或法律上利
    益將受損害者，得依職權命其獨立參加訴訟，行政訴訟法第
    42條第1項定有明文。
二、事實概要：
　㈠原告檢附被繼承人陳石秀春（民國108年8月25日死亡）遺囑
    、繼承系統表、戶籍謄本、土地及建物所有權狀、財政部臺
    北國稅局遺產稅繳清證明書等文件，於108年9月26日以臺北
    市古亭地政事務所（下稱古亭事務所）108年收件中正㈠字第
    036760號土地登記申請書（下稱108年9月26日申請書），就
    被繼承人所遺臺北市○○區○○段4小段384、385、385-1及385-
    2地號土地（權利範圍各為1/8；下稱系爭土地）及同區段同
    小段403建號建物（權利範圍為全部；下稱系爭建物；以下
    與系爭土地合稱系爭房地）辦理繼承登記為原告所有，經古
    亭事務所於108年10月1日辦竣系爭房地移轉登記在案。
  ㈡嗣陳姿年檢附臺灣臺北地方法院（下稱臺北地院）109年5月2
    9日調解筆錄，於109年7月2日以被告109年收件士古字第005
    950號土地登記申請書（下稱109年7月2日申請書），就系爭
    房地申請辦理調解繼承登記為陳姿年所有，經被告審認有應
    補正事項，經通知補正未遵期補正，遭被告依土地登記規則
    第57條第1項第4款規定，以109年7月22日古登駁回字第Y000
    33號予以駁回（下稱109年7月22日駁回通知書）。
　㈢陳姿年復又檢附臺北地院109年7月14日北院忠家定調109年度
    家調字第81號函（下稱109年7月14日函）、109年8月24日北
    院忠家定調109年度家調81字第1099024551號函（下稱109年
    8月24日函）、已完成對價給付之匯款證明文件（原告及訴
    外人陳兩成各新臺幣750萬元），於109年12月3日以士古字
    第011920、011930號登記案申請辦理調解塗銷及調解繼承登
    記（下稱109年12月3日申請書），案件受理期間原告以109
    年12月4日異議書提出異議，經核異議書内容與申請登記之
    法律關係有關之權利關係人間有爭執，被告爰依土地登記規
    則第57條第1項第3款規定以109年12月7日古登駁字第Y00034
    號予以駁回（下稱109年12月7日駁回通知書）。
  ㈣陳姿年再於110年3月12日以被告110年收件士古字第002480、
    002490號土地登記申請書（下合稱系爭申請書），就系爭房
    地再次檢附上開證明文件申請辦理調解塗銷及調解繼承登記
    ，登記案受理期間原告並未提出異議，被告於審查無誤後，
    以110年3月16日士古字第002480、002490號辦竣系爭房地調
    解塗銷登記及調解繼承登記為繼承人陳姿年所有（下合稱原
    處分），並以110年3月23日北市士地登字第11070050801號
    函（下稱110年3月23日函）通知原告，另以同日期北市士地
    登字第11070050802號公告（下稱110年3月23日公告）註銷
    原告系爭房地所有權狀。原告不服，提起訴願遭駁回，遂提
    起本件行政訴訟。
三、查被告係依據陳姿年所檢附之之臺北地院109年5月29日調解
    筆錄、臺北地院109年7月14日函、109年8月24日函，將系爭
    房地調解塗銷登記及調解繼承登記為繼承人陳姿年所有，是
    以陳姿年為現時之系爭房地所有權人；又查臺北地院109年5
    月29日調解筆錄「調解成立內容：二、」記載略以，陳石秀
    春如附表所示之遺產均由陳姿年、陳姿文取得」，是以陳姿
    文為調解内容所載之系爭房地繼承人之一；故本院認本件撤
    銷訴訟之結果，第三人陳姿年及陳姿文等2人之權利或法律
    上利益將受損害，爰依首揭規定，依職權命其獨立參加本件
    訴訟。
四、依行政訴訟法第42條第1 項前段，裁定如主文。
中　　華　　民　　國　　111 　年　　3 　　月　　29　　日
　　　　　　　　　　臺北高等行政法院第三庭
                          　　審判長法  官　楊  得  君　
                             　　　 法  官　彭  康  凡
                            　 　　 法  官　周  泰  德　
上為正本係照原本作成。 
不得聲明不服。
中　　華　　民　　國　　111 　年　　3 　　月　　29　　日
　　　　　　　　　　　　　　　　　　書記官　徐  偉  倫